# 김송이 경력

여, 1995 (28세)

● (16465) 경기 수원시 팔달구 정조로715번길



경력

총 2년 5개월 (퇴사)

이타래

학력

대학교(4년) 졸업 평택대학교

희망연봉

회사내규에 따름

(직전 연봉 : 3,500 만원)

포트폴리오 총 2건

## 나의 스킬

Adobe Illustrator

Adobe Photoshop

JavaScript ) ( jQuery )

(HTML)

Excel 중국어

2021.01 ~ 2023.05 • 2년 5개월

총 2년 5개월

경력

이타래

콘텐츠 개발 2팀 대리 (파트장)

웹 퍼블리싱 / 교육 콘텐츠 기획 / E-pub 제작

- 역할: 파트장/ 초등 사회 교육 콘텐츠PL

진행 프로젝트

- 동아 두클래스 초등사회 5,6학년 교육콘텐츠 기획/제작 - 담당PL

(2022.05~2023.05, 개발 2명, 기여도 90%)

- 초등 디지털 교과서 사회/과학 개발

(2021.05~2023.02, 개발 10~명, 기여도 30%)

- Epub e-book 제작

(2021.11~2022.02, 제작 10~명, 기여도 20%)

- 김영사 초등 사회 전자 저작물 개발

(2021.07~2022.11, 개발 2명, 기여도 50%)

- 동아 두클래스 국어 교육 콘텐츠 제작

(2021.01~2021.08, 개발 9-10명, 기여도 40%)

연봉 3,500만원

<b>학력</b> 대학교(4년) 졸업	평택대학교(4년제) (주간)   중국학과 학점 3.1/4.5   지역 경기	2014.02 ~ 2019.08 (졸업)
	<b>수일고등학교</b> 문과계열	2012.02 ~ 2014.02 (졸업)
자격/어학/수상	<b>웹디자인기능사</b> (최종합격) 한국산업인력공단	2020.10
	<b>GTQ포토샵1급</b> (최종합격) 한국생산성본부(KPC)	2020.09
	2종보통운전면허 (최종합격) 경찰청(운전면허시험관리단)	2019.03
	<b>컴퓨터활용능력2급</b> (최종합격) 대한상공회의소	2018.08
	2017년 창업프로젝트 세업 지식창업(콘텐츠) 선정 (재)경기도과학진흥원	2017.04
경험/활동/교육	<b>연세직업전문학교</b> 스마트 웹&콘텐츠 개발 ( UI/UX ) 웹 퍼블리셔가 되기 위한 과정 수료 HTML ,CSS , Javascript , jQuery ,Photoshop 프로그램을 사용하여 웹 퍼블리싱 및 디	2020.07 ~ 2020.12  자인 가능
	MBC문화아카데미 mbc문화아카데미 뮤지컬과정 수료	2019.01 ~ 2019.03

**경기도문화의전당** 2018.09 ~ 2019.04

하우스 어셔 - 공연장 내의 모든 안내,관리,손님응대 & 공연 진행을 위한 하우스 질서 정리

문화연출학부 전체 기획서 발표식에서 대상 수상

**커피니** 2018.01 ~ 2019.01

카페 음료제조 및 포스

에버랜드 2017.05 ~ 2018.01

에버랜드 서비스운영 - 그린캐스트

파크 내 청결 & 손님 안내

평택대학교 창업동아리

창업 동아리 - AR드라마 기획 제작 과정 진행

중국.홍콩 2016.03 ~ 2016.07

2016.03 ~ 2016.08

중국 일조 곡부 사범대학에서 5개월간 어학연수

포트폴리오 및 기타문서

## 포트폴리오

**C-)** <u>김송이 포트폴리오.pptx</u>

## 경력기술서

중 경력기술서 김송이.hwp

### 포트폴리오

http://songruu.com/

## 자기소개서

## 자기소개

UIUX 웹디자인&웹 퍼블리싱 과정을 수료한 뒤, e-book 출판사에서 교육자료 퍼블리싱 및 기획/개발 업무를 맡아 진행했습니다. 웹 표준 기반으로 교육 학습 보조자료를 개발/유지 보수했습니다. MicroSoft office를 기본으로, Visual Studio Code, html, CSS, Javascript, jQuery, Photoshop, Indesign, Epub을 사용할 수 있습니다.

전 직장에서 콘텐츠 개발 업무를 맡았습니다. 기존 플래시/CD로만 존재하는 전자 저작물을 html로 변환하는 작업과 초등학교 수업 시 참고 할 수 있는 교육 콘텐츠 UI/UX 기획에서 제작까지 하였습니다. 1년 차에 한 과목의 PL(project leader)를 맡게 되어 전체 학기 분량의 교육물을  $0\sim100\%$ 까지 작업했으며, 2년 차에 개발 2 파트의 파트장을 맡게 되었습니다.

PL을 맡아 프로젝트를 진행하는 과정에서 과목 담당자들 간의 의견 충돌이 많이 있었고, 소통의 오류로 업무지연이 될 수 있는 상황이 있었습니다. 저는 상황 해결을 하고자 개인의 의견을 있는 그대로 경청하고 프로젝트의 우선순위를 세우고자 하였습니다. 필요한 것들을 1안으로, 그다음 2안을 세우고 불필요한 것들은 뒷순위로 세웠습니다. 서로 업무 지시의 이해 방향이 다른 PL들에게도 정확한 내용을 이해시키려 노력했습니다. 방향키를 제대로 쥐고 가니 1개월 지연될 수 있었던 프로젝트가 0.5 개월로 감축되었습니다. 완벽히 개인만

이 지고 가는 업무는 없다고 생각합니다. 모든 업무에 있어서 일의 퀄리티도 중요하지만, 소통의 디테일이 있어야 업무 효율이 높아지는 것을 몸소 경험하였고, 이런 경험을 기반으로 저는 일정의 여유를 두고 더욱 정확한 코딩을 해내어 자사의 사업에 크게 기여하고 싶습니다.

## 성격의 장단점

#### [장점]

'사람과 업무를 관찰하는 능력'

이타래에서 근무하며 1년이 지나고 한 프로젝트의 PL(project leader)을 맡게 되었고, 2년 후엔 파트장을 맡게 되며 사원에서 대리로 승진했습니다. 적다면 적은 기간에 제가 동기들과 다른 큰 업무의 책임을 지게 되었던 이유는 저의 '관찰력' 덕분이라 생각합니다.

### 1) 사람의 성향 파악과 업무의 상관관계

과목별로 4명의 프로젝트 리더들과 prototype 제작&디자인 기획을 진행하는 과정에서 개인의 성향이 맞지 않는 동료들의 다툼이 꽤나 잦았습니다. 때문에 공통 작업 시 업무의 흐름이 맞지 않게 가고 있음을 알았습니다. 한 명은 고집이 셌고, 다른 한 명은 고집이 센 대신 어느 정도 의견 존중을 하며 옳은 방향을 제시하면 수용하는 성향인 것이 파악되었습니다. 고집이 센 동료에겐 논점이 흐려지지 않도록 정확한 피드백을 주었고, 다른 동료에겐 의견을 존중하나 우선순위대로 업무를 진행해 보자 설득하였습니다. 이 과정에서 상대방을 강하게 억누르지 않고 얘기하는 것이 가장 중요했습니다. 결과적으로 협력업체의 요구대로 잘 맞게 프로토타입제작이 되었고 큰 이슈 없이 만족스러운 결과를 받았습니다.

#### 2) 코딩과 제작물을 관찰하는 것이 가장 중요한 단계

출판 계열에서 근무했던 것은 좀 더 관찰력 있고 꼼꼼한 성향을 보이게 해 주었습니다.

교과서 콘텐츠는 아이들이 웹으로 직접 문제를 풀 수 있게 기능을 개발해야 합니다. 아이들은 생각지도 못한 방식으로 조작하곤 하는데 이를 미리 파악해야 했습니다. 그 때문에 공통 기능의 추가 건이 굉장히 많아졌고 전 과목, 전 교재에 적용이 되어야 했습니다. 검수하는 과정에서 공통 적용이 되지 못한 것들을 꽤 많이 발견했었고, 기능의 오류 또한 발견해 낸 적이 많았습니다. 코드를 볼 때도 단순 복제되어 있는 것들을 골라내곤했던 저의 관찰력이 업무 과정에 많은 도움이 되었을 거로 생각합니다.

두 가지 관찰 능력과 무던한 성향이 회사로선 업무 진행에 긍정적인 영향을 주었다고 평가되어 가장 우수한 사원으로 뽑히게 된 것 같습니다.

#### [단점]

### '단호함'

사람의 성향을 파악하는 강점이 있는 반면, 그것을 토대로 사람에게 조금 엄격하여 지는 성향이 있습니다. 무리한 요구를 하거나, 저의 판단 하에 맞지 않는 행동을 할 때 매우 공적으로 단호하게 대응할 때가 있었습니다. 그 때문에 회사 밖에서까지 연대를 갖고 지내는 경우가 많지 않았습니다. 하지만 이런 태도 덕분에 업무진행 시 불필요한 감정으로 임했던 적이 없었고, 협력 업체와의 관계도 가장 깔끔했습니다.